Adjective inflection
The VÕRO language adjectives compare.




 LEXICON A_1HANS1A  1 hanśa:hanśa

 LEXICON A_1HERRAE  1 herrä:herrä

 LEXICON A_2ARTIKLI  suhvli:suhvli
* Yaml: **suhvli**

 LEXICON A_2KERGE  1 kerge:

 LEXICON A_3ALADU  aladu:aladu
* Yaml: **A-aladu**

 LEXICON A_3PERAEDUE  perädü:perädü
* Yaml: **A-peraedue**



 LEXICON A_4AINUS   ainus:ainus









 * LEXICON A_8KULDNW  kuldnõ:kuld
 * LEXICON A_8KIIL1NE  kiiĺne:ki̬i̬ĺ

 * LEXICON A_8KOLMAS  kolmas:kolma

 * LEXICON A_8VIIES  viies:viie

 * LEXICON A_9ALLAS1 

 * LEXICON A_9SINNEL1 

 * LEXICON A_9TAHHE 

 * LEXICON A_9HERRE 

 * LEXICON A_9KIPWN1/ELLAEI  what is this
* Yaml: **ellaei, suhvli**

 * LEXICON A_9SALLAI  what is this
* Yaml: **ellaei, suhvli**
* Yaml: **ellaei, suhvli**

* Yaml: **ellaei, suhvli**

* Yaml: **villw**

* Yaml: **tukwv**

* Yaml: **verrev**

* Yaml: **sallai**











 LEXICON A_11AINWQ  ainõq:ainõ

 LEXICON A_11KELMEQ  kelmeq:kelme


 LEXICON A_13ALONW  alonõ:alo

 LEXICON A_13TAEHINE  tähine:tähi

 LEXICON A_13TAEHINE-PL  tähine:tähi


 LEXICON A_14RITS1KAS   ritśkas:ritśka%{sØ%}

 LEXICON A_14HAMMAS   rikas:ri%{kØ%}ka%{sØ%}

 LEXICON A_14IKAES   rikas:ri%{kØ%}ka%{sØ%}


 LEXICON A_16ABILINW  inemine:inemi

 LEXICON A_16INEMINE  inemine:inemi






 LEXICON A_19ALOMANW  alomanõ:aloma

 LEXICON A_19PEDAEJAENE  pedäjäne:pedäjä

 LEXICON A_19PEDAEJAENE-PL  pedäjäne:pedäjä



 LEXICON A_22VWROKWNW  võrokõnõ:võrokõ

 LEXICON A_22VAEHAEKENE  võrokõnõ:võrokõ


































gradation: no

gradation: yes

gradation: no





 * LEXICON A_2KASUNUQ  kasunuq:kasunu
 * LEXICON A_2ELAENUEQ  elänüq:elänü






 * +Err/Orth+Use/NG+Pl+Com:id%{eõ%}g%{aä%} K ;  no q







 * +Err/Orth+Use/NG+Pl+Com:id%{eõ%}ga K ;  no q




